最　高　行　政　法　院　裁　定
                                     100年度裁字第2897號
上  訴  人　蔡美秀即泰元藥局
被 上訴 人　臺南市政府衛生局
代　表　人　林聖哲
上列當事人間藥師法事件，上訴人對於中華民國100年10月31日
高雄高等行政法院100年度訴字第427號判決，提起上訴，本院裁
定如下：
　　主  文
上訴駁回。
上訴審訴訟費用由上訴人負擔。
　　理  由
一、按對於高等行政法院判決之上訴，非以其違背法令為理由，
    不得為之，行政訴訟法第242條定有明文。依同法第243條第
    1項規定，判決不適用法規或適用不當者，為違背法令；而
    判決有同條第2項所列各款情形之一者，為當然違背法令。
    是當事人對於高等行政法院判決上訴，如依行政訴訟法第24
    3條第1項規定，以高等行政法院判決有不適用法規或適用不
    當為理由時，其上訴狀或理由書應有具體之指摘，並揭示該
    法規之條項或其內容；若係成文法以外之法則，應揭示該法
    則之旨趣，倘為司法院解釋或本院之判例，則應揭示該判解
    之字號或其內容。如以行政訴訟法第243條第2項所列各款情
    形為理由時，其上訴狀或理由書，應揭示合於該條項各款之
    事實。上訴狀或理由書如未依此項方法表明者，即難認為已
    對高等行政法院判決之如何違背法令有具體之指摘，其上訴
    自難認為合法。
二、緣上訴人執業登錄於臺南市○○區○○路○段18號「泰元藥
    局」，於100年4月17日向被上訴人申請支援祐安藥局，執行
    一般藥師業務，經被上訴人於100年4月28日以南市衛食藥字
    第1000015981號函向行政院衛生署請釋，經行政院衛生署以
    100年5月24日署授食字第1000026983號函覆後，被上訴人以
    100年6月2日南市衛食藥字第1000022044號函轉上開行政院
    衛生署函。上訴人不服，循序提起行政訴訟。案經原審駁回
    其訴。
三、本件上訴人對於原審判決提起上訴，主張：藥師法第11條規
    定；藥師經登記領照執業者，其執業處所應以一處為限，此
    違反憲法第15條保障人民工作權，及第7條所定平等權之規
    定，為此法院應向司法院大法官就此聲請釋憲等語，雖以該
    判決違背法令為由，惟查藥師法第11條之立法目的係為配合
    藥物藥商管理法（82年2月5日改名為藥事法）之專任精神，
    且主管機關行政院衛生署因目前藥師人力已充足，而認定無
    藥師支援之必要性，故此立法限制乃為增進公共利益，與憲
    法第23條之規定尚無牴觸，對於憲法所保障之工作權，尚不
    致構成重大之限制，核與工作權及平等權無違。抑且上開藥
    師法第11條規定限制藥師執業處所應以1處為限之規定是否
    妥適，乃屬立法機關自由形成之權限，核與憲法第7條、第1
    5條、第23條規定並無牴觸，上訴人請求法院聲請大法官會
    議解釋，即無必要等情，業經原判決剖析甚詳，核無不合。
    上訴意旨猶執原詞加以爭執，係就原審已論斷者，泛言未論
    斷，或就原審所為論斷，泛言其論斷矛盾，而非具體說明其
    有何不適用法規或適用法規不當之情形，並揭示該法規之條
    項或其內容，及合於行政訴訟法第243條第2項所列各款之事
    實，難認對該判決之如何違背法令已有具體之指摘。依首開
    規定及說明，應認其上訴為不合法。
四、據上論結，本件上訴為不合法。依行政訴訟法第249條第1項
    前段、第104條、民事訴訟法第95條、第78條，裁定如主文
    。
中　　華　　民　　國　　100　 年　　12　　月　　15　　日
                    最高行政法院第四庭
                        審判長法官　藍　獻　林
                              法官　廖　宏　明
                              法官　林　文　舟
                              法官　胡　國　棟
                              法官　林　玫　君

以  上  正  本  證  明  與  原  本  無  異
中　　華　　民　　國　　100　 年　　12　　月　　16　　日
　　　　　　　　　　　　　　　書記官　彭　秀　玲